【裁判字號】    97,消債更,1264
【裁判日期】    970925
【裁判案由】    更生事件
【裁判全文】
臺灣板橋地方法院民事裁定          97年度消債更字第1264號
聲  請  人  甲○○
代  理  人  黃正琪律師
上列當事人聲請消費者債務清理事件，本院裁定如下：
    主  文
債務人甲○○自中華民國九十七年九月二十五日下午四時起開始
更生程序。
本件得命司法事務官進行更生程序。
    理  由
一、按法院開始更生程序之裁定，應載明其年、月、日、時，並
    即時發生效力，消費者債務清理條例第45條第1 項定有明文
    。又法院裁定開始更生或清算程序後，得命司法事務官行更
    生或清算程序，同條例第16條第1 項亦定有明文可參。
二、本件聲請人即債務人主張：渠有不能清償之情事，業於民國
    95年9 月間提出債權人清冊，以書面向最大債權金融機構國
    泰世華商業銀行請求共同協商債務清償方案，協商結果每月
    應繳金額為新臺幣（下同）20,970元。然由於聲請人協商當
    時雖係任職於和甸企業有限公司，惟每月薪資僅有約18,000
    元左右，故聲請人每月依協商條件所應清償之金額高於聲請
    人每月所得，入不敷出。再由於聲請人配偶之工作無法長期
    有固定之收入，且聲請人年歲漸高，體力無法負荷另外兼職
    工作，僅能幫先生開車貼補家用，致無法負擔高額償還金額
    ，而此事由並非債務人主觀上惡意不履行協議，實係客觀上
    確有不可歸責於債務人之事由所致。又渠無擔保或無優先權
    之債務總額未逾1,200 萬元，復未經法院裁定開始清算程序
    或宣告破產，爰依法向本院聲請更生等語。經查：聲請人所
    主張之上開事實，業據提出聲請人暨其配偶之95年度、96年
    度綜合所得稅各類所得資料清單、聲請人暨其配偶之財政部
    臺灣省北區國稅局財產歸屬資料清單、聲請人之勞工保險投
    保資料、協議書、存摺明細等為證，且經本院依職權向立得
    電腦通信有限公司、和甸企業有限公司查詢，經各該公司分
    別回覆稱「聲請人並非公司正式職員，係屬臨時工性質，95
    年、96年間有支付勞務報酬，但97年並無支付任何報酬（立
    得電腦通信有限公司）」、「聲請人於95年11月30日離職，
    離職前每月薪資平均約17,000元（和甸企業有限公司）」等
    語屬實，有各該公司上揭回函及本院公務電話記錄在卷可按
    ，應可認為真正，且由上開證據資料觀之，堪認聲請人所以
    無法繼續再支付上開協商款項，確係因客觀上有不可歸責於
    聲請人之事由所致，並非聲請人主觀上之惡意不履行。此外
    ，本件又查無聲請人有消費者債務清理條例第6 條第3 項、
    第8 條或第46條各款所定駁回更生聲請之事由存在，則債務
    人聲請更生，即應屬有據，爰依上開規定，裁定如主文。
中    華    民    國    97    年    9     月    25    日
                      民事第一庭    法  官  黃若美
上為正本係照原本作成
本件不得抗告
本裁定已於97年9月25日下午4時時公告。
中    華    民    國    97    年    9     月    25    日
                                    書記官  江怡萱


司法院資訊處製作；財團法人民間司法改革基金會備份。
